【裁判字號】    94,訴,1098
【裁判日期】    950315
【裁判案由】    毒品危害防制條例
【裁判全文】
臺灣基隆地方法院刑事判決              94年度訴字第1098號
公  訴  人  臺灣基隆地方法院檢察署檢察官
被      告  乙○○
上列被告因毒品危害防制條例案件，經檢察官提起公訴（94年度
毒偵緝字第149 號、94年度毒偵字第2983號、第3102號），本院
合議庭裁定由受命法官獨任進行審判，經改依簡式審判程序審理
後判決如下︰
    主  文
乙○○連續施用第一級毒品，處有期徒刑捌月，扣案之第一級毒
品海洛因（合計淨重零點壹貳公克）及含有第一級毒品海洛因殘
渣之注射針筒捌支及塑膠袋壹只均沒收銷燬之；又連續施用第二
級毒品，處有期徒刑陸月，扣案之第二級毒品安非他命（毛重零
點公克）及含有第二級毒品安非他命殘渣之吸食器壹組均沒收
銷燬之。應執行有期徒刑壹年，扣案之第一級毒品海洛因（合計
淨重零點壹貳公克）、第二級毒品安非他命（毛重零點公克）
、含有第一級毒品海洛因殘渣之注射針筒捌支及塑膠袋壹只、含
有第二級毒品安非他命殘渣之吸食器壹組均沒收銷燬之。
    事  實
一、乙○○前因施用毒品案件，經本院裁定送觀察勒戒後，認無
    繼續施用毒品之傾向，由臺灣基隆地方法院檢察署檢察官於
    民國94年6 月20日以94年度毒偵緝字第67號為不起訴處分，
    並於94年6 月22日執行完畢釋放。詎其猶未戒斷毒癮，於觀
    察勒戒執行完畢後之5 年內，又基於施用第一級毒品海洛因
    之概括犯意，自94年7 月10日中午某時許起至同年11月16日
    中午某時止，在基隆市七堵區○○○路84號住處，以將第一
    級毒品海洛因摻水注入注射針筒，再施打肌肉之方式，平均
    1 星期施用1 至2 次，而連續施用第一級毒品海洛因多次；
    另基於施用第二級毒品安非他命之概括犯意，自94年7 月10
    日中午某時許起至同年11月16日中午某時止，同在上址，以
    吸食器吸食之方式，平均1 個月施用2 至3 次，而連續施用
    第二級毒品安非他命多次。嗣為警先後於下列時、地查獲：
    (一)94年7 月11日下午2 時10分許，為警在基隆市安樂區○○
    ○街30巷底涼亭內查獲，並扣得含有第一級毒品海洛因殘渣
    之注射針筒1 支。(二)94年8 月18日晚間10時許，為警在基隆
    市七堵區大華橋查獲，並扣得含有第一級毒品海洛因殘渣之
    注射針筒1 支及塑膠袋1 只。(三)94年11月1 日晚間8 時30分
    許，為警在基隆市○○區○○路112 號前逮獲，並扣得含有
    第一級毒品海洛因殘渣之注射針筒2 支。(四)94年11月17日下
    午3 時許，為警持搜索票在基隆市七堵區○○○路84號查獲
    ，並扣得第一級毒品海洛因（合計淨重0.12公克）、第二級
    毒品安非他命（毛重0.3 公克）、含有第一級毒品海洛因殘
    渣之注射針筒4 支及含有第二級毒品安非他命殘渣之吸食器
    1 組。
二、案經基隆市警察局第一、第三分局移送臺灣基隆地方法院檢
    察署檢察官偵查後起訴。
    理  由
壹、程序事項
    本件被告乙○○所犯者非為死刑、無期徒刑、最輕本刑為3
    年以上有期徒刑之罪或高等法院管轄第一審案件，其於準備
    程序進行中，先就被訴事實為有罪之陳述，經告知其簡式審
    判程序之旨，並聽取公訴人、被告之意見後，本院業已依刑
    事訴訟法第273 條之1 第1 項之規定，裁定由受命法官獨任
    以簡式審判程序進行本案之審理。
貳、實體事項
一、上開事實有下列證據足以證明：
  (一)被告之供述：
    上揭事實，業據被告於本院準備程序及審理中坦承在卷，其
    自白核與下列事證相符，可以採信。
  (二)台灣尖端先進生技醫藥股份有限公司濫用藥物檢驗報告4 紙
    ：
    被告為警查獲後所採集之尿液，經以氣相層析質譜儀法為確
    認檢驗後，分呈安非他命、甲基安非他命、嗎啡、可待因之
    陽性反應。
  (三)扣案之白色粉末（合計淨重0.12公克）及法務部調查局95年
    1 月26日調科壹字第320003395 號鑑定通知書1 紙：
    扣案之白色粉末經送法務部調查局鑑定結果，均含有第一級
    毒品海洛因。
  (四)扣案之結晶體（毛重0.3 公克）及基隆市警察局第三分局刑
    事組查獲涉嫌毒品危害防制條例毒品初步鑑驗報告單1紙：
    扣案之結晶體經基隆市警察局第三分局七堵派出所依台灣尖
    端先進生技醫藥股份有限公司製造之煙毒檢驗包試劑初步檢
    驗結果，呈安非他命反應。
  (五)含有第一級毒品海洛因殘渣之注射針筒8 支及塑膠袋1 只、
    含有第二級毒品安非他命殘渣之吸食器1 組。
  (六)臺灣高等法院被告前案紀錄表1 份：
    被告因施用毒品案件，經執行觀察勒戒，於94年6 月22日執
    行完畢釋放。
二、論罪科刑之理由：
  (一)按海洛因、安非他命分係毒品危害防制條例第2 條第2 項第
    1 款、第2 款所定之第一級毒品、第二級毒品，被告予以施
    用，核其所為，係犯毒品危害防制條例第10條第1 項、第2
    項之施用第一級、第二級毒品罪。又被告因施用而持有第一
    級毒品海洛因、第二級毒品安非他命，其持有第一級毒品與
    第二級毒品之低度行為應為施用第一級毒品與第二級毒品之
    高度行為所吸收，不另論罪。
  (二)被告多次施用第一級毒品海洛因及第二級毒品安非他命，均
    時間緊接，且各觸犯構成要件相同之罪名，顯均係基於概括
    犯意為之，均為連續犯，應各論以一罪，並均依法加重其刑
    。
  (三)又被告所犯上開2 罪，犯意各別，行為不同，應予分論併罰
    。
  (四)爰審酌被告犯罪之動機、經觀察勒戒後猶一再施用毒品，顯
    無戒斷毒品之決心，施用毒品係自戕行為及其犯罪後坦承犯
    行等一切情狀，分別量處如主文所示之刑，並定其應執行刑
    。
三、沒收：
    扣案之白色粉末（合計淨重0.12公克）含有第一級毒品海洛
    因，扣案之白色結晶體（毛重0.3 公克）含有第二級毒品安
    非他命，均業如前認定，爰依法宣告沒收銷燬之。又扣案之
    注射針筒8 支及塑膠袋1 只內含有第一級毒品海洛因，扣案
    之吸食器1 組內含有第二級毒品安非他命，亦據被告供承在
    卷，因所含毒品量微，無法與上開扣案物分離，爰併依法宣
    告沒收銷燬之。
四、應適用之法律：
    刑事訴訟法第273 條之1 第1 項、第310 條之2 、第454 條
    第1 項、第299 條第1 項前段，毒品危害防制條例第10條第
    1 項、第2 項、第23條第2 項、第18條第1 項前段，刑法第
    11條、第56條、第51條第5 款。
五、對於本件判決如有不服，得自收受送達後10日內，向本院提
    出上訴書狀，上訴於臺灣高等法院。
本案經檢察官甲○○到庭執行職務。
中    華    民    國    95    年     3    月    15    日
                  刑事第二庭法  官  劉桂金
以上正本證明與原本無異。
對於本件判決如有不服，應於收受送達後10日內，向本院提出上
訴書狀，上訴於臺灣高等法院，並按他造當事人之人數附具繕本
。
中    華    民    國    95    年     3    月    15    日
                            書記官  丁文宏
附錄論罪法條：
毒品危害防制條例第10條：
施用第1 級毒品者，處6 月以上5 年以下有期徒刑。
施用第2 級毒品者，處3 年以下有期徒刑。


司法院資訊處製作；財團法人民間司法改革基金會備份。
